【裁判字號】    97,訴,1390
【裁判日期】    970905
【裁判案由】    毒品危害防制條例
【裁判全文】
臺灣臺北地方法院刑事判決              97年度訴字第1390號
公  訴  人  臺灣臺北地方法院檢察署檢察官
被      告  甲○○
上列被告因違反毒品危害防制條例案件，經檢察官提起公訴（97
年度毒偵字第2007號），被告於準備程序進行中就被訴事實為有
罪之陳述，經合議庭裁定改行簡式審判程序，本院判決如下：
    主  文
甲○○施用第一級毒品，累犯，處有期徒刑捌月。
    事  實
一、甲○○前於：
  (一)民國九十一年間因偽造文書、脫逃案件，經臺灣高等法院分
    別以九十二年度上訴字第一四一０號、九十二年度上訴字第
    一九五號判處有期徒刑一年二月、三年十月確定，並以九十
    三年度聲字第八三一號裁定應執行有期徒刑四年十月確定。
    經送監執行，於九十五年九月八日因縮短刑期假釋出監，付
    保護管束，於九十六年七月十六日保護管束期滿，未經撤銷
    假釋，其未執行之刑，以已執行論。
  (二)另於九十二年間因施用毒品案件，經本院以九十二年度毒聲
    字第九七六號裁定送觀察、勒戒後，認無繼續施用毒品之傾
    向，於九十二年十一月四日觀察、勒戒執行完畢釋放後，由
    臺灣臺北地方法院檢察署檢察官於同年月二十一日以九十二
    年度毒偵緝字第二三四號為不起訴處分確定。復於九十六年
    間因施用毒品案件，經本院分別以九十六年度訴字第一一０
    九號、九十七年度訴字第五七號、九十七年度訴字第六六四
    號判處有期徒刑七月減為三月又十五日、七月、七月確定。
二、詎甲○○猶不知悔改，竟又基於施用第一級毒品及第二級毒
    品之犯意，於九十七年四月二十日下午某時，在其位於臺北
    市○○區○○街六六巷三七弄四０號住處，以第一級毒品海
    洛因摻混第二級毒品甲基安非他命、再置入針筒內摻水稀釋
    後注射手臂血管之方式，同時施用第一級毒品海洛因及第二
    級毒品甲基安非他命。嗣於同年月二十二日下午五時許，為
    警持本院核發之搜索票至上址執行搜索而當場查獲甲○○、
    游俊欽、李佳龍及徐嘉慶（後列三人所涉毒品案件均另行偵
    查），並扣得游俊欽所有之第二級毒品安非他命一包及不詳
    人士所有之安非他命吸食器一只。
三、案經臺北縣政府警察局永和分局報請臺灣臺北地方法院檢察
    署檢察官偵查起訴。
    理  由
一、前揭事實，業據被告甲○○於本院審理時坦承不諱，且被告
    於前揭時、地為警查獲所採集之尿液經送鑑定結果，呈鴉片
    類（嗎啡）及甲基安非他命陽性反應，此有臺灣檢驗科技股
    份有限公司濫用藥物檢驗報告附卷可稽（見九十七年度毒偵
    字第二００七號卷第七頁），足認被告之自白，與事實相符
    。再查被告前於九十二年間因施用毒品案件，經本院以九十
    二年度毒聲字第九七六號裁定送觀察、勒戒後，認無繼續施
    用毒品之傾向，於九十二年十一月四日觀察、勒戒執行完畢
    釋放後，由臺灣臺北地方法院檢察署檢察官於同年月二十一
    日以九十二年度毒偵緝字第二三四號為不起訴處分確定，此
    亦有臺灣高等法院被告前案紀錄表附卷可憑，足認其於觀察
    、勒戒執行完畢釋放後，五年內再行施用海洛因及甲基安非
    他命至明。綜上所述，本件事證明確，被告犯行洵堪認定，
    應予依法論科。
二、查海洛因及甲基安非他命分別係毒品危害防制條例第二條第
    二項第一款及第二款所列之第一級毒品及第二級毒品。核被
    告所為，係犯毒品危害防制條例第十條第一項之施用第一級
    毒品及同條第二項之施用第二級毒品罪。其持有第一級毒品
    及第二級毒品之低度行為，應分別為施用第一級毒品及第二
    級毒品之高度行為所吸收，均不另論罪。被告以一行為同時
    施用第一級毒品及第二級毒品，而觸犯二構成要件不同之罪
    名，為想像競合犯，依刑法第五十五條規定，應從一重之施
    用第一級毒品罪論處。再查被告前於九十一年間因偽造文書
    、脫逃案件，經臺灣高等法院分別以九十二年度上訴字第一
    四一０號、九十二年度上訴字第一九五號判處有期徒刑一年
    二月、三年十月確定，並以九十三年度聲字第八三一號裁定
    應執行有期徒刑四年十月確定；經送監執行，於九十五年九
    月八日因縮短刑期假釋出監，付保護管束，於九十六年七月
    十六日保護管束期滿，未經撤銷假釋，其未執行之刑，以已
    執行論，此有卷附臺灣高等法院被告前案紀錄表可按，其於
    五年以內故意再犯有期徒刑以上之罪，為累犯，依刑法第四
    十七條第一項規定，加重其刑。爰審酌被告有多項前科，素
    行不良，正值壯年，不思正途，屢屢再犯施用毒品之罪，顯
    未因前所受觀察、勒戒處分而矯正其行，然施用毒品僅係戕
    害自身健康，對他人並不生重大危害，暨犯後坦承犯行等一
    切情狀，量處如主文所示之刑。扣案之安非他命一包及安非
    他命吸食器一只，據被告供稱分別屬案外人游俊欽及不詳人
    士所有，既無證據證明與本案被告犯罪有關，自均無從宣告
    沒收銷燬或沒收，併此敘明。
據上論斷，應依刑事訴訟法第二百七十三條之一第一項、第二百
九十九條第一項前段，毒品危害防制條例第十條，刑法第十一條
前段、第五十五條、第四十七條第一項，判決如主文。
本案經檢察官王鑫健到庭執行職務
中    華    民    國  九十七  年    九    月    五    日
                  刑事第八庭法  官  陳芃宇
以上正本證明與原本無異。
如不服本判決，應於判決送達後10日內，向本院提出上訴狀。
                            書記官  徐鶯尹
中    華    民    國  九十七  年    九    月    五    日
附錄本案論罪科刑法條全文：
毒品危害防制條例第10條
施用第1級毒品者，處6月以上5年以下有期徒刑。
施用第2級毒品者，處3年以下有期徒刑。


司法院資訊處製作；財團法人民間司法改革基金會備份。
